【裁判字號】    94,訴,935
【裁判日期】    950913
【裁判案由】    毒品危害防制條例
【裁判全文】
臺灣士林地方法院刑事判決               94年度訴字第935號
公  訴  人  臺灣士林地方法院檢察署檢察官
被      告  乙○○
上列被告因違反毒品危害防制條例案件，經檢察官提起公訴（94
年度毒偵字第2417號），及移送併案審理（95年度毒偵字第409
號、95年度毒偵字第531 號、95年度毒偵字第648 號、臺灣板橋
地方法院檢察署95年度毒偵字第1938號），被告為有罪之陳述，
本院合議庭裁定改行簡式審判程序，並判決如下：
    主  文
乙○○連續施用第一級毒品，處有期徒刑玖月，扣案之海洛因壹
包（驗餘淨重零點壹公克）沒收銷燬、注射針筒壹支沒收；又連
續施用第二級毒品，處有期徒刑伍月，應執行有期徒刑壹年，扣
案之海洛因壹包（驗餘淨重零點壹公克）沒收銷燬、注射針筒壹
支沒收。
    事  實
一、乙○○於民國89年間因施用第2 級毒品安非他命案件，經臺
    灣新竹地方法院裁定送戒治處所施以強制戒治1 年，嗣戒治
    成效經評定合格，復經裁定於90年3 月6 日停止戒治付保護
    管束，並於90年7 月21日保護管束期滿，並由臺灣新竹地方
    法院於89年7 月25日以89年度竹北簡字第238 號判決處有期
    徒刑4 月確定，並因停止戒治付保護管束期間，未再有施用
    毒品行為，再於90年8 月27日以90年度聲字第940 號裁定免
    除其刑之執行確定。詎仍不知悛悔，復於前案強制戒治執行
    完畢後5 年內，又基於施用第1 級毒品海洛因及第2 級毒品
    安非他命之概括犯意，自94年7 月間起至95年5 月間止，在
    臺北市○○區○○路748 號3 樓住處，以注射針筒施打自己
    血管之方式，約一週一次，連續施用第1 級毒品海洛因多次
    ；及自94年9 月中起至94年10月2 日間止，將安非他命置於
    玻璃球內，以火燒烤之方式，約一週一次，連續施用第2 級
    毒品安非他命多次，嗣為警分別於：(一)94年10月5 日下午4
    時10分許，在上開住處，為警持搜索票查獲，並經警採集其
    尿液檢體送驗呈鴉片類、安非他命類陽性反應；(二)94年11月
    1 日18時30分許，在臺北縣新莊市○○街41巷6 號前，為警
    查獲；(三)95年1 月7 日晚上7 時55分許，在臺北市大同區○
    ○○路、寧夏路口為警盤檢查獲；(四)95年1 月26日中午12時
    30分許，為警在臺北市大同區○○○路與酒泉街口查獲，並
    扣得第1 級毒品海洛因1 包（驗餘淨重0.1 公克）及注射針
    筒1 支；(五)95年3 月8 日上午10時30分許，為警在臺北市○
    ○區○○路2 段426 巷17號1 樓查獲。
二、案經臺北市政府警察局中正第二分局報請臺灣士林地方法院
    檢察署檢察官偵查起訴及移送併案審理。
    理  由
一、前述犯罪事實，業據被告乙○○於本院準備程序及審理時供
    認不諱（見95年8 月30日準備程序筆錄及審判筆錄），又被
    告於94年10月5 日、94年11月1 日、95年1 月7 日、95年1
    月26日、95年3 月8 日為警查獲時，經採集其尿液送檢驗結
    果，除94年10月5 日採集之尿液呈鴉片類、安非他命類陽性
    反應外，其餘均呈鴉片類陽性反應，有臺灣檢驗科技股份有
    限公司94年10月24日編號CH/2005/A0431 號、94年11月17日
    編號CH/2005/ B0283號、95年1 月24日編號CH/2006/10468
    號、95年2 月22日編號CH/2006/20279 號、95年3 月29日編
    號CH/2006/30801 號濫用藥物尿液檢驗報告各1 份在卷可稽
    （見2417號偵查卷第32頁、1938號偵查卷第8 頁、531 號偵
    查卷第8 頁、本院卷第29頁、648 號偵查卷第51頁），復有
    95年1 月26日查獲之海洛因1 包、注射針筒1 支扣案可資佐
    證，而扣案之海洛因經檢驗結果，確呈嗎啡、海洛因反應，
    亦有臺北市政府警察局大同分局查獲涉嫌毒品危害防制條例
    初步鑑定報告單在卷可憑（見409 號偵查卷第31頁），足證
    被告自白與事實相符。本件事證明確，被告施用海洛因、施
    用安非他命之犯行，均堪認定。
二、按犯毒品危害防制條例第10條之施用毒品罪者，檢察官應聲
    請法院裁定令被告入勒戒處所觀察、勒戒。觀察、勒戒後，
    檢察官依據勒戒處所之陳報，認受觀察、勒戒人無繼續施用
    毒品傾向者，應即釋放，並為不起訴處分；認受觀察、勒戒
    人有繼續施用毒品傾向者，檢察官應聲請法院裁定令入戒治
    處所施以強制戒治。經觀察、勒戒或強制戒治執行完畢釋放
    後，五年內再犯毒品危害防制條例第10條之罪者，檢察官或
    少年法院應依法追訴或裁定交付審理，毒品危害防制條例第
    20條第1 項、第2 項、第23條第2 項分別定有明文。查被告
    前因施用第2 級毒品安非他命案件，經臺灣新竹地方法院裁
    定送戒治處所施以強制戒治1 年，嗣戒治成效經評定合格，
    復經裁定於90年3 月6 日停止戒治付保護管束，並於90年7
    月21日保護管束期滿，並由臺灣新竹地方法院以89年度竹北
    簡字第238 號判決處有期徒刑4 月確定，並因停止戒治付保
    護管束期間，未再有施用毒品行為，再以90年度聲字第940
    號裁定免除其刑之執行確定，有臺灣士林地方法院檢察署88
    年度偵字第5218號不起訴處分書、臺灣新竹地方法院檢察署
    89年度毒偵字第1693號聲請簡易判決處刑書、臺灣新竹地方
    法院90年度聲字第940 號裁定、法務部全國檢察官線上查詢
    刑案人犯在監所最新資料報表、刑案資料查註紀錄表、全國
    施用毒品案件記錄表各1 件在卷可稽，被告於強制戒治執行
    完畢釋放後，5 年內再犯毒品危害防制條例第10條之罪，經
    檢察官提起公訴，本院應予審理。又被告行為後，刑法第56
    條連續犯之規定，業於94年2 月2 日修正公布刪除，並於95
    年7 月1 日施行，則被告之犯行，因行為後新法業已刪除連
    續犯之規定，此刪除雖非犯罪構成要件之變更，但顯已影響
    行為人刑罰之法律效果，自屬法律有變更，依新法第2 條第
    1 項規定，比較新、舊法結果，仍應適用較有利於被告之行
    為時法律即舊法論以連續犯（最高法院95年第8 次刑事庭會
    議決議參照）。再按海洛因係毒品危害防制條例第2 條第2
    項第1 款所稱之第1 級毒品，安非他命為同條項第2 款所稱
    之第2 級毒品。核被告分別施用海洛因、安非他命之行為，
    係犯毒品危害防制條例第10條第1 項之施用第一級毒品罪及
    同條第2 項之施用第2 級毒品罪，被告持有海洛因、安非他
    命進而施用，其持有海洛因、安非他命之低度行為應各為施
    用海洛因、安非他命之高度行為所吸收，均不另論罪。被告
    先後多次施用海洛因、安非他命之犯行，時間緊接，所犯罪
    名相同，顯係基於概括犯意為之，為連續犯，應各依刑法第
    56條之規定論以一罪，並加重其刑。被告所犯施用海洛因及
    施用安非他命二罪，犯意各別，行為不同，罪名互異，應予
    分論併罰。公訴人移送併辦部分，雖未經檢察官提起公訴，
    惟與已起訴部分有連續犯之裁判上一罪關係，本院自應併予
    審理。爰審酌被告前因施用毒品，經強制戒治後又犯本罪，
    顯見素行非佳，及犯罪戕害自己身體健康及犯罪後供認犯行
    之態度等一切情狀，就施用海洛因部分，量處有期徒刑9 月
    ；施用安非他命部分，量處有期徒刑5 月。另修正前刑法第
    51條規定：「數罪併罰，分別宣告其罪之刑，依左列各款定
    其應執行者：」其中第5 款規定：「宣告多數有期徒刑者，
    於各刑中之最長期以上，各刑合併之刑期以下，定其刑期。
    但不得逾二十年。」修正後刑法第51條第5 款規定：「宣告
    多數有期徒刑者，於各刑中之最長期以上，各刑合併之刑期
    以下，定其刑期。但不得逾三十年。」比較結果，修正後刑
    法並非較有利於行為人，依刑法第2 條第1 項前段之規定，
    仍應依修正前刑法，定其應執行有期徒刑1 年。
三、扣案之海洛因1 包（驗餘淨重0.1 公克），為查獲之第1 級
    毒品，不問屬於被告與否，應依毒品危害防制條例第18條第
    1 項前段之規定宣告沒收銷燬。又扣案之注射針筒1 支，係
    被告所有供施用海洛因所用之物，業據其供明在卷，因非屬
    專供施用海洛因之器具，應依刑法第38條第1 項第2 款之規
    定宣告沒收。
據上論斷，應依刑事訴訟法第299 條第1 項前段、第273 條之1
第1 項，毒品危害防制條例第10條第1 項、第2 項、第18條第1
項前段，刑法第2 條第1 項、第11條、第38條第1 項第2 款，修
正前刑法第56條、第51條第5 款，判決如主文。
本案經檢察官甲○○到庭執行職務。
中    華    民    國    95    年    9     月    13    日
                  刑事第四庭法  官  周明鴻
以上正本證明與原本無異。
如不服本判決，應於判決送達後10日內，向本院提出上訴狀。
                            書記官  丁梅芬
中    華    民    國    95    年    9     月    18    日
論罪法條：
毒品危害防制條例第10條
施用第一級毒品者，處6 月以上5 年以下有期徒刑。
施用第二級毒品者，處3 年以下有期徒刑。


司法院資訊處製作；財團法人民間司法改革基金會備份。
